【裁判字號】    89,易,1500
【裁判日期】    890623
【裁判案由】    傷害
【裁判全文】
臺灣臺南地方法院刑事判決                        八十九年度易字第一五號
    公  訴  人  臺灣台南地方法院檢察署檢察官
    被      告  乙○○
右列被告因傷害案件，經檢察官提起公訴（八十九年度偵字第四五八三號），本院判
決如左：
    主  文
乙○○傷害人之身體，處有期徒刑貳月，如易科罰金，以參佰元折算壹日。
    事  實
一、乙○○曾有傷害罪前科，仍不知悔改。緣其前曾向甲○○借款新台幣五十萬元未
    還，民國八十九年三月九日二十時許，甲○○前往台南縣仁德鄉○○村○○路三
    十二巷十四號乙○○之住所討債，迄至二十三時許，二人因借款利息一事起爭執
    ，甲○○憤而敲打乙○○家椅子、鐵門等物，致乙○○心生不滿，竟基於傷害之
    犯意，對甲○○施以拉扯，並持空啤酒瓶毆打甲○○之左右手臂，且腳踢其左臀
    部，致其受有右前臂青腫（三‧八Ｘ三‧五公分）、右大指青腫（一‧七Ｘ０‧
    八公分）、左前臂挫擦傷（一‧二Ｘ０‧五公分）、左手背紅腫（二‧三Ｘ一‧
    八公分）、左手腕紅腫（二‧八Ｘ一‧五公分）、左臀紅腫（七‧五×五‧六公
    分）等傷害。
二、案經甲○○告訴由台南縣警察局歸仁分局報請台灣台南地方法院檢察署檢察官偵
    查起訴。
    理  由
一、訊據被告乙○○矢口否認伊有右開持空酒瓶毆打及腳踢告訴人甲○○之傷害犯行
    ，辯稱：當日僅和甲○○拉扯，其身上之傷係她自己摔打椅子，用手敲打及腳踢
    鐵門受傷的云云。惟查：右揭事實，迭據告訴人甲○○於警訊時及偵審中指訴綦
    詳，並有與其指訴相符之受傷之診斷證明書乙紙在卷可稽。參以告訴人甲○○係
    為討債而來，其雖曾氣憤敲打被告家之椅子、鐵門，恆情亦必斟酌力氣為之，何
    有致自己受多處傷害之理？又告訴人所受傷勢有多處較手指捏痕寬之傷痕，顯非
    僅係拉扯所致，且茍其係敲打被告家之椅子、鐵門而受傷，依常理其受傷部位應
    僅及其手部，豈有傷及其左臀部之理等各情觀之，足見被告所辯有違情理，係避
    重就輕之詞，不則採信。告訴人之指訴方與事實相符，足以採信。罪證明確，其
    犯行堪以認定。至證人劉素環於審理中證稱：伊不知被告是否有拉扯及持酒瓶毆
    打告訴人云云，要不足採為有利被告之認定，自不待言。
二、核被告所為，係犯刑法第二百七十七條第一項之傷害罪。爰審酌被告之素行非佳
    ，持空酒瓶毆打及腳踢告訴人，告訴人所受傷勢非輕，被告犯後復飾詞圖卸刑責
    ，並無悔意，及其犯罪之動機、手段、目的等一切情狀，量處如主文所示刑，並
    諭知易科罰金之折算標準，以示懲儆。
三、據上論斷，應依刑事訴訟法第二百九十九條第一項前段，刑法第二百七十七條第
    一項、第四十一條，罰金罰鍰提高標準條例第一條前段、第二條，判決如主文。
本案經檢察官吳岳輝到庭執行職務。
中      華      民      國八十九      年    六    月    二十三    日
                              臺灣臺南地方法院刑事第一庭
                                  法  官  柯  顯  卿
右正本證明與原本無異
如不服本判決應於送達後十日內向本院提出上訴狀
                                  書記官  盧  立  勇
中      華      民      國      八十九      年    六    月    二十六    日
附錄本案論罪科刑法條全文：
刑法第二百七十七條第一項：傷害人之身體或健康者，處三年以下有期徒刑、拘役或
                          一千元以下罰金。


司法院資訊處製作；財團法人民間司法改革基金會備份。
